# Treffen 07.08.2015

**Termin:** 07.08.2015, 19 Uhr

**Ort:** Hackerspace Bremen e.V. ([Anfahrt](https://www.hackerspace-bremen.de/anfahrt/))

## Tagesordnung

### Breminale Résumé (ausführlich)
* Material (Rückgabe)
* Erfahrungswerte
* nächstes Jahr
  * Routerverteilung meets improvisiertes "band steering"
  * Stand
  * Vorgehensweise

### Walle - wir haben Gäste! [SimJoSt] (länger)
* Technischer Plan
* Konzept für Politik

### Projekte - Status (je nach Bedarf)
* Konstenschätzung "Freifunk in Findorff"
* Konzept für "Freifunk in Walle"
* Roland-Center
* Status Freifunk Gröpelingen 
* welche Art von Events wollen wir gerne angehen - eher größer oder eher kleiner als Breminale? [oliver] - oder überhaupt? [SimJoSt]

### Infrastruktur - Status [SimJoSt] (ausführlich)
* Mailadressen
* Ticketsystem
* Machen-Treffen  
  * alle arbeiten zusammen an einem Ort  
  * zum Vorantreiben aktueller Projekte und der Entlastung einzelner  
  * zusätzlich? anstatt? wöchentlich? an LUG heften? (weil viel Linux)
* Ansprechpartner  
  * erweitern um Personenspezifische Infos? (extra Seite)
  * umbenennen in Teams?
* Wiki vs. Website
  * Infos und Texte Wiki wirkt temporär/noch nicht fertig
  * wirkt auf Außenstehende immer recht aufwändig (man will nicht alles lesen)

### [neue Website?](http://SimJoSt.github.io/neue-Freifunk-Website) [SimJoSt] (mittel)
* von Rhein-Neckar übernommen
* Meshviewer mit Links als Karte?
* siehe auch https://tasks.ffhb.de/T15

### Vereinssatzung - Status (kurz)

### Nächste Stable (Abstimmung kurz)
* force delete von "ffhb-" in Node-Namen? [SimJoSt]
* Das Thema hatten wir schonmal am Rande, wir hatten uns dagegen entschieden, weil jeder seinen Knoten nennen kann wie er möchte. Es wurde vorgeschalgen das ffhb- aber zu mindest aus der Seite für die Erstkonfiguration zu entfernen. Ich finde das allerdings in keinem Protokoll wieder. [ec8or]
  * Richtig, es wurde aber auch gesagt, dass durch die Vorgabe, die Freiheit theoretisch auch eingeschränkt war. Zusätzlich bringt es die ganze Sortierung der Knoten in der Liste durcheinander, da dann einige gegrouped sind. [SimJoSt]

### Forum [SimJoSt] (kurz)
* überflüssig wegen tasks.ffhb.de?
* [Discourse](http://www.discourse.org/)
* Entlastung/Verschönerung Mailingliste
* Unterforum des [forum.freifunk.net](http://forum.freifunk.net)?

### Dienst - live Niederschlagskarte [SimJoSt] (entspannt)
* RasPi an Pluviometer
* BackUp-Server
  * für dumps von content und Datenbanken aller Services
  * Geräte die Firmware-Mirroren könnten auch diese BackUps mirroren

### [FFnord-con 2015.2](http://ffnord.net)
* Soll nur erwähnt werden, um sicher zu gehen das möglichst viele Leute das mitbekommen. Sie findet im Zeitraum 11.09.15 - 13.09.15 in Hamburg-Altona in den Räumlichkeiten des [Attraktor e.V.](https://blog.attraktor.org/) statt. Es ist eine Anmeldung erforderlich.