# Treffen 19.02.2016
**Termin:** Freitag, 19.02.2016, 19 Uhr Start, 19:30 Uhr Eröffnung der Tagesordnung  
**Ort:** Hackerspace Bremen e.V. ([Anfahrt](https://www.hackerspace-bremen.de/anfahrt/))

## Tagesordnung
### Gäste - Stadtteilpilotprojekt Walle
* Vorstellungrunde
* Installationen
  * konkret aufschreiben was gemacht werden muss (SimJoSt)
* nächstes Treffen
  * nicht 18 Uhr, zu früh für Freifunker, eher 19:30 Uhr (SimJoSt)

### Wahl Pressesprecher

* Wählen von Hauptsprecher und Vertretung
  * Aufgaben? (SimJoSt)
      * auf presse@bremen.freifunk.net
      * Presse- und Interview-Anfragen auf info@bremen.freifunk.net beantworten
      * Vorstellungen? (brema, Ortsamt West...)
      * (Darf mit Presse sprechen ohne Ärger zu bekommen, alle anderen dürfen auch mit Presse reden, sollten dies aber, wenn möglich, ansprechen.)
* Nominierungen in alphabetischer Reihenfolge:
  * anon6789
  * jplitza
  * SimJoSt

### Umstrukturierung der Listen [corny]

* Verkleinerung der Liste info@bremen.freifunk.net:
  * Abstimmung über Ausschlüsse
  * auch Inaktive entfernen? (heben die beschlussfähige Mehrheit an, ohne selbst wirklich mitsprechen zu können) (SimJoSt)  
    oder lieber drauf lassen, weil mehr manpower für Antworten, falls mal mehr Leute ausfallen (tun sie das dann auch?)
* Anlegen einer Liste für refugees@bremen.freifunk.net:
  * Abonnenten: anon6789, corny, ec8or, genofire, simjost, ollibaba?
  * KEINE Personen, die sich in Vergangenheit durch mangelhafte Zusammenarbeit disqualifiziert haben.
  * Veröffentlichung auf Homepage

### opkg Repositories [JP]
"opkg" ist der Paketmanager auf den Knoten. Damit kann man Software nachinstallieren, die man auf den Knoten haben will. Mit Gluon 2016.1 musste die Binärkompatibilität mit den normalen OpenWrt-Kernel-Modulen aufgegeben werden (siehe [Release Notes](https://gluon.readthedocs.org/en/v2016.1/releases/v2016.1.html)). Deswegen wird nun mit dem Bauen der Firmware ein eigenes Kernel-Modul-Repository eingebaut, das sich unter der Adresse http://downloads.bremen.freifunk.net/opkg/modules/ befindet. Die Pakete in diesem Repository sind natürlich signiert, und der öffentliche Schlüssel ist in die Firmware eingebacken. Nun ist die Frage: Wie verwalten wir den privaten Schlüssel?

Eine Möglichkeit, den Schlüssel nach dem Release einfach zu löschen. Wenn wir das Repository mit den Modulen nicht aktualisieren wollen (wozu meines Erachtens kein Grund besteht), brauchen wir auch den Schlüssel nicht mehr.

Ferner wäre es wohl schön, einen eigenen IPv6-fähigen Mirror des regulären OpenWrt-Repos zu haben. Das muss aber vermutlich bis nach dem Umzug des Webservers warten.

### Bericht FFKHB
* Bericht zum Freifunk Kongress
* Probleme bei der Planung klären

### BUND Arbeitskreis Elektrosmog
* Zum Beginn des Treffens war eine Dame von BUND Arbeitskreis Elektrosmog hier und hat zu einer Verantstaltung eingeladen

### Treffen abschließen
* Aufräumen!
  * Müll weg
  * Kabel zurück
* Info zu Treffen aktualisieren
  * [Treffen auf Wiki-Homepage anpassen](Home)
  * Topic im IRC anpassen

## Protokoll
Live Markdown Kollaboration über http://socrates.io/#ffhb
* Schreiblink: http://socrates.io/#ffhb/write
* Leselink: http://socrates.io/#ffhb/read

## Protokoll
### Anwesende:
* Timlukas - Protokollant
* Gesche - Protokollantin
* mortzu - Protokollant
* Moritz
* Geno
* Emi
* heshsum
* corny
* e8cor
* nukeUS
* Yannik
* Philip
* Lars
* Felix (Schwankhalle)
* unbenannter Freifunker
* Gast (Walle)
* Gast (Walle)
* Gast (Walle)
* Gast


### Walle
* Gerald Wagner - Waller Beirat
* Ortsamtsleitung West
* Geschaeftsleuteverein

* Stadteilfest Walle 6. Juni durchgaengige Abdeckung
* Waller Beirat wird unterstuetzen

* Ortsamt arbeitet eng mit Beirat zusammen
* Gab bereits Treffen
* Modellprojekt Walle - Flaechendeckung geplant
* Aufklärung wurde betrieben - viel Interesse
* Freifunk stellenweise ausgenutzt (Internet gekündigt) - dadurch Freifunk wieder reduziert
* Kommen nicht mehr klar - zu wenig Fachwissen - mehr Kommunikation muss sein
* Julian weist auf Problematik mit geflashten Routern hin
Gewaehrleistung
* Viel mehr Unterstützung gewünscht, da viele Leute Freifunk nicht richtig verstehen
* Bei Treffen des Walle-Projekts, mehr Freifunker gewünscht
* Anleitung für Einsteiger gewünscht
* Wäre gut, wenn bis zum Stadtteil-Fest (erste Juni-Woche) eine Straße ausgeleutet wäre
* Julian wünscht sich Kontaktdaten von interessierten Geschäftsleuten - noch keine wirklichen Interessenten, da Infos fehlen
* auf der Jahreshauptversammlung der Geschäftsleute soll Interesse geweckt werden


### Wahl Pressesprecher
* Aufgaben werden geklärt
* Nominierungen wären besprochen
* Kein Sprecher + Vertreter; sondern ein Team mit presse@-Mail
* Jelto, JP und SimJoSt sind gewählt

### Umstrukturierung der Listen
* Julian erklärt Lage
* Lage wird kommentiert
* Es wird diskutiert, ob eine Person XY aus der Liste entfernt werden sollte
* Meinung des Treffens eindeutig: Person ist weiterhin gewünscht, sollte allerdings aus Erstannahme raus
* Sind größtenteils Absprachen-Probleme
* Außenwirkung, Motivation leidet
* Freifunker frustiert
* Abstimmung ergibt: Person wird für ein halbes Jahr entfernt, dann wird weiter gesehen (ob Besserung eingetreten ist)

* Julian erklärt
* Es wird eine Mailinglist für Geflüchtete diskutiert
* Corny schreibt ein Ticket an mortzu

### opkg Repositories
* wird verschoben da JP abwesend ist

### Bericht FFKHB
* Timlukas und Geno berichten (siehe Mailinglist)
* Anmeldung war unschön, da deshalb wenige erschienen sind - nächstes Mal besser ohne
* Diskusion über Telefonsystem im FF und Datenschutz-Themen auf dem FFKHB
* Probleme bei der Planung (siehe Mailinglist) - bitte nächstes Mal besser!

### BUND Arbeitskreis Elektrosmog
* Moritz berichtet: Es war eine Dame vom BUND Arbeitskreis Elektrosmog da und hat zu einem Treffen einladen
* Sie wird eine E-Mail an info@ schreiben
* Es gibt eine Selbsthilfe-Gruppe gegen Strahlung (WLAN, Mobilfunk)

### Hilfe für Freunde und Interessenten des Freifunk
* am Anfang und Ende mehrere Gäste mit Fragen zum Aufbau von Nodes