# Treffen 02.09.2016

**Termin:** Freitag, 02.09.2016, 19:00 Uhr Start, 19:30 Uhr Eröffnung der Tagesordnung

**Ort:** Hackerspace Bremen e.V. ([Anfahrt](https://www.hackerspace-bremen.de/anfahrt/))

## Tagesordnung
### Neulingsbegrüßung
- Abfragen:
    - ist jemand neu?
    - hat jemand Fragen?
    - braucht jemand Hilfe?
- Einführung:
    - kurze Vorstellungsrunde
    - Funktionsweis der Freifunk Community
    - wie verschieden können die Beiträge/Funktionen eines Freifunker sein (TOP Aufgaben)
    - Ablauf des Treffens

---

### Verschlüsselung deaktivieren per checkbox im Expertenmode
- Wir hatten uns mal dagegen entschieden ( http://wiki.bremen.freifunk.net/Treffen/2016_03_04#protokoll_verschl%C3%BCsslung-von-fastd-traffic-deaktivieren)
  - Wollen wir das noch?

### Arbeitstreffen Website
- Freitag, den 09.09.
- http://wiki.bremen.freifunk.net/Treffen/2016_09_09-Arbeitstreffen-Website

### Computer-Video-Börse
- Wollen wir mitmachen
- Anfrage + Infos bekommen

### Finanzen
- Bericht SimJoSt 24.000 € und Walle

#### Anbindung Geflüchteten-Hotel Überseestadt
- Bericht von SimJoSt von LWLcom-Gespräch

### Störerhaftung
- Bericht vom Treffen mit Rainer Hamann

### Verein
- Gründungstreffen Freitag, den 23.09.
- https://dudle.hackerspace-bremen.de/FFHB-Verein/

### Infrastuktur/Backbone
- schon ein Termin für Treffen?

### Studentenwohnheim "Weidedamm"

---

### Aufgaben
- hat jemand Kapazität / möchte jemand helfen?
- ein paar Aufgaben von https://tasks.ffhb.de/ anbieten

### Rechte
- Zustand
- Zufriedenheit
- Änderungen?

### Treffen abschließen
- Aufräumen!
  - Müll weg
  - Kabel zurück
- Info zu Treffen aktualisieren
  - Protokoll aus Pad ins Wiki kopieren
  - neue Wiki-Seite für nächstes Treffen mit Standard-TOPs anlegen
  - [Treffen auf Wiki-Homepage anpassen](Home)
  - Topic im IRC und XMPP MUC anpassen


## Protokoll
Live Kollaboration; bitte direkt in Markdown schreiben
- Schreiblink: https://pads.hackerspace-bremen.de/p/ffhb-protokoll
- Leselink: https://pads.hackerspace-bremen.de/p/r.0214fd03992bbff47284f4598ae44776

### Anwesende
- Timlukas
- anon6789
- JP
- Frank
- Jan-Eric
- Steffen
- Yannik - Protokollant
- Till
- MrApple
- SimJoSt


### Diskussion der Freifunkanbindung am Sportgarten/Fablab/McFit

    * Es soll wieder eine Checkbox im config-Mode geben, mit der man die Verschlüsselung abschalten kann

    * in der nächsten Firmware-Version wird sie dann drin sein.


### Computer-Video-Börse am 5.+6.11  (Technikflohmarkt )

    * Jelto berichtet von einem Anruf, der uns einlädt, bei der Computer-V-B mitzumachen.

    * einige Leute finden sich -> Jelto gibt die Tage bescheid und macht ein Dudle.


### VPN01-Migration

    * läuft nun nichtmehr bei Hetzner, sondern bei LWLcom, hat dann mehr IPv6-Uplink.


### Störerhaftungstreffen mit Rainer Hamann (MdBB)

    * SimJoSt berichtet: demnächst wird nix passieren, Hamann sagte, die aktuelle Version des Gesetzes sei das Beste, was man momentan erreichen kann. Richter 

    würden sich die Begründung des Gesetzes auch durchlesen und danach urteilen. Auf derartige Urteile müssen wir nun erstmal warten. 

    * Hamann ist an der Vereinsgründung interessiert und möchte gern auf dem Laufenden gehalten werden. 

    * Es gibt Hilfsbereitschaft, aber wir müssen die Leute ansprechen(!).

    * Hamann berichtete noch von Projekten in anderen Städten, die niemand kannte.


### Finanzen

    * SimJoSt hat eigentlich beim letzten Treffen schon alles zu den 24.000€ gesagt.


### Anbindung Geflüchteten-Hotel in der Überseestadt

    * Chrische (LWLcom) ist dran und forscht gerade nach, was der aktuelle Stand ist


### Studentenwohnheim Weidedamm (SimJoSt wirft das Thema zwischen)

    * Da wird laut SimJost neue Infrastruktur eingebaut, danach hat jeder Student nurnoch einen LAN-Anschluss aus der Wand.

    * Idee: Freifunk für Gäste da hinbasteln, man kann ja parallel noch ein verschlüsseltes WLAN laufen lassen

    * Es hat sich noch kein expliziter Mensch gefunden, der sich kümmert. Unsere Informationslage ist auch noch recht dürftig.


### Infrastruktur-Treffen ( http://wiki.bremen.freifunk.net/Treffen/2016_08_19#protokoll_infrastuktur-backbone )

    * Alle wünschen sich ein Treffen der coolen Admins, die die Infrastruktur verbessern/benchmarken/Flaschenhälse suchen

    * JP findet ein Arbeitstreffen sinnvoller. -> SimJoSt fragt die LWLcommer (aka die Werners) und baut ein Dudle.


### Aufgaben

    * hat jemand Zeit, die er gern dem Freifunk spendiert? nein, im Moment nicht


### Rechte

    * es gibt einen DNS-Pull-Request, über den man sich unterhalten sollte. Gedanke dahinter ist eine Owncloud-Instanz für Freifunk-Bilder. Es folgt eien Diskussion um die Vorteile 

von Seafile, Owncloud und anderen Diensten. -> Pull-Request wird abgelehnt, aber ein neuer erstellt, der cloud.ffhb.de  als DNS-Eintrag setzt. 

    * der kalender wird demnächst auch nichtmehr in JPs Owncloud laufen, sondern in der cloud.ffhb.de


###Sonstiges

    * Die Mailingliste soll auf lists.bremen.freifunk.net umziehen, irgendwann tatsächlich auf den Server, bis dahin machen wir das als Alias auf den bisherigen Mailinglistenserver.

    * offene Frage: wollen wir einen eigenen Bereich im Freifunk-Forum? Wir könnten unsere Mailingliste dann auch komplett im Forum regeln.

    * Nachteil: wir hätten noch einen Kommunikationskanal mehr.

    * Durchaus sehr gemischte Meinungen dazu.


### Termine: (ebenfalls im Kalender zu finden)
    * nächste Woche (gleiche Zeit, gleicher Ort) Arbeitstreffen zur Website
    * Treffen des Breitbandzentrums Niedersachsen: 15.9. irgendwo in H, vermutlich 17-19h 
    * Gründungstreffen für den Verein am 23.9.