# Treffen 16.06.2017

**Termin:** Freitag, 16.06.2017, 19:00 Uhr Start und Neulingsbegrüßung, 19:30 Uhr Eröffnung der Tagesordnung

**Ort:** Hackerspace Bremen e.V. ([Anfahrt](https://www.hackerspace-bremen.de/anfahrt/))

## Tagesordnung
### Neulingsbegrüßung (19:00 – 19:30 Uhr)
- Abfragen:
    - ist jemand neu?
    - hat jemand Fragen?
    - braucht jemand Hilfe?
- Einführung:
    - kurze Vorstellungsrunde
    - Funktionsweise der Freifunk Community
    - wie verschieden können die Beiträge/Funktionen eines Freifunker sein (TOP Aufgaben)
    - Ablauf des Treffens

---
### Vorstrassen-Sommerfest
* Wie war´s. Bericht.
* War cool, hier und da Probleme mit dem Uplink. OBs waren ziemlich nice, 
* Richtfunk für deren Kassensystem (lol!?!) hat nicht so gut geklappt, lag aber wohl am Uplink.
* Fazit: gerne wieder, gerne auch (funktionierendes) Freifunk auf der Wiese am Fleet, wo im Sommer alle ~~kiffen~~ sitzen.
* gliehene Hardware kommt im Laufe der Woche zurück

### Gemeinnützigkeit

### Hauptbahnhof

### Breminale
* Stand der Vorbereitungen, Bericht vom letzten Vorbereitungstreffen.
 * **Termin:** 11.6.2017 19Uhr 
 * **Ort:** FabLab Bremen e. V., An der Weide 50a, 28195 Bremen ([Anfahrt](http://wp12301950.server-he.de/wordpress/das-fablab/wegbeschreibung/))

* [Todo-Pad Breminale](https://pads.hackerspace-bremen.de/p/ffhb-breminale-2017) mit Liste von Hardware/Krams, den Freifunker verleihen würden: 
* [Anwesenheit Breminale](https://dudle.hackerspace-bremen.de/FFHB-Breminale-2017-Anwesenheit) <- Bitte ins [Dudle](https://dudle.hackerspace-bremen.de/FFHB-Breminale-2017-Anwesenheit) eintragen, wer wann helfen kann!
* Flyer: wir brauchen noch Flyer für die Breminale. Möchten wir noch was am Layout ändern? Wieviele wollen wir haben?
* Geld: können wir FV-FFHB-Beiträge verwenden? Wie muss das beschlossen werden?
* Einkaufen:
  * Kabelbinder: wir haben wohl noch 1000 Stück. Wieviele brauchen wir noch? Hat noch jemand welche, oder wollen wir noch welche bestellen?
  * Minimal-Ausstattung: Patch-Kabel (5x 50-60m); 20 Ethernet-Kupplungen
  * bessere Ausstattung: 300m Glasfaser; mehrere 50m-Glaskabel; Glas-Kupplungen
  * Outdoor-Boxen: wollen wir mehr haben? Wer bezahlt? Wer baut? Welche Konstruktion?
* Protokoll vom letzten Breminale-Treffen durchgehen
* nächstes Breminale-Treffen festlegen
* für 30m oder 50m günstiges Patchkabel ist cornys empfehlung: [deluxecable.de](https://www.deluxecable.de/netzwerk-twisted-pair/patchkabel-netzwerkkabel/patchkabel-cat-7/cat-7-s-ftp-lsoh-schwarz/)
* wie wird (voraussichtlich) die netzstruktur sein? Ring aus glas/gemischt? kein ring? (Skizze erfolderlich)
* Begrüßung/Einführung für Helfer: nötig, sinnvoll? Wann und wo?
* Flyer\Poster: Yannik soll Louis dingsi vorstellen.

#### Gelder

#### T-Shirts
- Breminale
- Freifunk

#### Gastfreundschaft

#### Presse

#### hal över

### Schulen

### OpenWLAN

### Kommunikation

### NanoBeams

### SummerSounds

### Digitales Ehrenamt

### Termine
- 05.07 - 09.07.2017 - noch 2 Wochen bis zur [Breminale](/Events/Breminale/2017/Alles)
- 21. – 23. Juli 2017 – Das Sommerfest in der Überseestadt
  - Freitag 21.7. von 18-23 Uhr, Samstag 22.7. von 11-24 Uhr und Sonntag 23.7. von 11-20 Uhr
  -   Gibt es hierzu Anfragen, wollen wir da wieder Auftreten, möchte sich jemand kümmern?
- 30.09 - 02.10.2017 - [Freifunk Festival #17 in Oldenburg]( https://ffnw.de/freifunk-festival-17-30-9-02-10-in-oldenburg/#more-2833)

---

### Aufgaben
- hat jemand Kapazität / möchte jemand helfen?
- ein paar Aufgaben von https://tasks.ffhb.de/ anbieten

### Rechte
- Zustand
- Zufriedenheit
- Änderungen?

### Treffen abschließen
- Info zu Treffen aktualisieren
  - Protokoll aus Pad ins Wiki kopieren
  - neue Wiki-Seite für nächstes Treffen mit Standard-TOPs anlegen
  - [Treffen auf Wiki-Homepage anpassen](Home)
  - Topic im IRC anpassen
- Aufräumen!
  - Müll weg
  - Kabel zurück

## Protokoll
Live Kollaboration:
- Schreiblink: https://hackmd.io/AwDgnA7ATArKC0BGGBjAzPALAUzSeARgYgGzxQAmEFFwiKBEKAhkA===?edit
- Side-by-side: https://hackmd.io/AwDgnA7ATArKC0BGGBjAzPALAUzSeARgYgGzxQAmEFFwiKBEKAhkA===?both
- Leselink: https://hackmd.io/AwDgnA7ATArKC0BGGBjAzPALAUzSeARgYgGzxQAmEFFwiKBEKAhkA===?view


# Freifunk Bremen - Protokoll

## Anwesende
- bitstacker
- corny
- Frank H.
- Frank T.
- Martin
- Mike
- JP
- SimJoSt
- Timlukas
- yannik

### Vorstraße
- Yannik berichtet
- lief, mit Problemen
- wollen gerne Wiese dauerhaft vernetzen

### Gemeinnützigkeit / Digitales Ehrenamt
Bundesratsinitiative ist vorläufig gescheitert, da nicht im Bundestag auf die Tagesordnung gesetzt. Somit frühestens Diskussion in 2018, Vorteile für den Verein in 2019.

### Hauptbahnhof
- kannten Freifunk nicht; findens es gut
- Vertrag mit Telekom erlaubt aktuell, wenn sie auf Anfrage auf Versorgung eines Bahnhofs ablehnen, dass die Bahn Drittanbieter einsetzt (könnte bei kleinen Bahnhöfen klappen)
- Neuverhandlung des Vertrages gerade am Laufen; Anfang 2018 neu anfragen

### Breminale
- Rückblick vom letzten Plaungstreffen
- Flyer wird am Ende des Treffens geklärt
- Geld
    - Antrag ist noch in der Mache (nichts bestellen was darüber läuft)
    - Mitgliedsbeiträge des Fördervereins vielleicht
    - Hackerspace für Outdoor-Boxen-Material anfragen
- Begrüßung für Helfer:
  - kein dediziertes Treffen; Helfer können aber zum normalen Planungstreffen kommen, oder kommen halt erst am Aufbauwochenende
  - wenn Helfer T-Shirts haben wollen, müssen sie uns ihre Größe mitteilen!
- Gastfreundschaft
    - bitte melden für freie Schlafplätze!
- Presse
    - viele Zeitungen und Radiosender angeschrieben
    - gerne Bescheid sagen, wenn jemand was übernehmen möchte
- hal över
    - Begehung Dienstag, 20.06.2017, 9-10 oder 17-18 Uhr
    - Frank T, corny, yannik, SimJoSt, Mike

### Schulen
- bis jetzt keine Antwort
- noch mal angefragt

### OpenWLAN
- Termin mit BREKOM 29. Juni 2017

### NanoBeams
- keiner weiß wo sie sind

### SummerSounds
- erste Besprechung auf dem Stammtisch am 28.06.2017 im Roten Hahn

### Chat
- Vorschlag: eigenen Support-Channel im Chat (wo nur Leute drin sind, die auch Support leisten wollen und die Benachrichtigungen für alle Nachrichten aktiviert haben)
- [#ffhb_support](irc://irc.hackint.org/ffhb_support)

### Nachtrag zur Breminale: Stand einer useranzeige auf der breminale-website?
* moritz hat ein ticket
* geno hat schon irgendwas vorbereitet.
* "ist in arbeit"

### Breminale: Basteltreffen für Outdoorboxen?
