# Treffen 17.02.2017

**Termin:** Freitag, 17.02.2017, 19:00 Uhr Start und Neulingsbegrüßung, 19:30 Uhr Eröffnung der Tagesordnung

**Ort:** Hackerspace Bremen e.V. ([Anfahrt](https://www.hackerspace-bremen.de/anfahrt/))

## Tagesordnung
### Neulingsbegrüßung (19:00  - 19:30 Uhr)
- Abfragen:
    - ist jemand neu?
    - hat jemand Fragen?
    - braucht jemand Hilfe?
- Einführung:
    - kurze Vorstellungsrunde
    - Funktionsweise der Freifunk Community
    - wie verschieden können die Beiträge/Funktionen eines Freifunker sein (TOP Aufgaben)
    - Ablauf des Treffens

---

### Neue Webseite
Stand der Inhalte?

### Vereinsgründung
Status?

Info zur Gemeinnützigkeit:
https://www.land.nrw/de/nrw-bringt-im-bundesrat-gesetz-zur-anerkennung-der-gemeinnuetzigkeit-von-freifunk-ein 
### Impressum und Anrufbeantworter
- von Jelto auf SimJoSt wechseln?
- neuer "automatischer" FritzBox-Anrufbeantworter?

### Firmware
- Mesh-VPN in zukunft standardmäßig an?
- Bandbreitenlimit in Zukunf aus?
- Bandbreitenlimit-Standards anders?
- Readme/Anleitung noch korrekt? (https://github.com/FreifunkBremen/gluon-site-ffhb)

### Github-Teams
- [doku](https://github.com/orgs/FreifunkBremen/teams/doku/repositories)
    - einziges Repo [gateway-doku}(https://github.com/FreifunkBremen/gateway-doku) löschen?
    - Team auflösen?
- [firmware](https://github.com/orgs/FreifunkBremen/teams/firmware/repositories)
    - Repo [respond-collector](https://github.com/FreifunkBremen/respond-collector) sinnvoll für das Team?  
      sinnvoller (und schon enthalten) in [server](https://github.com/orgs/FreifunkBremen/teams/server/repositories)-Team?
- [scripting](https://github.com/orgs/FreifunkBremen/teams/scripting/repositories)
    - enthaltene Repos sinnvoll?
    - respond-collector ist scripting?
- [verein](https://github.com/orgs/FreifunkBremen/teams/verein/repositories)  
  (Beschreibung: "Satzungsentwurf")
    - keine Repos
    - zukünftige öffentliche Vereinsdokumente dort? oder Website?
    - Team auflösen?
- [publicity](https://github.com/orgs/FreifunkBremen/teams/publicity/repositories)
    - [internal-maps](https://github.com/FreifunkBremen/internal-maps)-Repo hinzufügen?  
      wenn nicht, welches zu welchem Team dann? oder einzeln stehen lassen

### Termine
- 20.04. Vortrag in Harpstedt
    - Vortragender gesucht
    - abgestimmte Vorträge gesucht (Frank)

---

### Aufgaben
- hat jemand Kapazität / möchte jemand helfen?
- ein paar Aufgaben von https://tasks.ffhb.de/ anbieten

### Rechte
- Zustand
- Zufriedenheit
- Änderungen?
    - SimJoSt wünscht Zugriff auf das Repo `internal-maps`

### Treffen abschließen
- Info zu Treffen aktualisieren
  - Protokoll aus Pad ins Wiki kopieren
  - neue Wiki-Seite für nächstes Treffen mit Standard-TOPs anlegen
  - [Treffen auf Wiki-Homepage anpassen](Home)
  - Topic im IRC anpassen
- Aufräumen!
  - Müll weg
  - Kabel zurück

## Protokoll
Live Kollaboration:
- Schreiblink: https://hackmd.io/AwDgnA7ATArKC0BGGBjAzPALAUzSeARgYgGzxQAmEFFwiKBEKAhkA===?edit
- Side-by-side: https://hackmd.io/AwDgnA7ATArKC0BGGBjAzPALAUzSeARgYgGzxQAmEFFwiKBEKAhkA===?both
- Leselink: https://hackmd.io/AwDgnA7ATArKC0BGGBjAzPALAUzSeARgYgGzxQAmEFFwiKBEKAhkA===?view

### Anwesende
- X (Protokollant)
- X