# Treffen 01.06.2018

**Termin:** 19:00 Uhr Start und Neulingsbegrüßung, 19:30 Uhr Eröffnung der Tagesordnung  
**Ort:** Hackerspace Bremen e.V. ([Anfahrt](https://www.hackerspace-bremen.de/anfahrt/))

## Tagesordnung
### Neulingsbegrüßung (19:00 – 19:30 Uhr)
- Abfragen:
    - ist jemand neu?
    - hat jemand Fragen?
    - braucht jemand Hilfe?
- Einführung:
    - kurze Vorstellungsrunde
    - Funktionsweise der Freifunk Community
    - wie verschieden können die Beiträge/Funktionen eines Freifunker sein (TOP Aufgaben)
    - Ablauf des Treffens

---

### Kabelbinder-Bestellungen (Louis)
- Wollen wir jetzt schon Kabelbinder bestellen?
- Evtl. vom Hackerspace-Budget. 
- Vllt auch Klett-Verbinder. Die sind wiederverwendbar


### Sticker-Bestellungen 
- Eine Frau auf der Info-Liste hätt gern Sticker, damit sie in ihrem Laden darauf hinweisen kann, dass es da freies WLAN gibt. AFAIK haben wir keine. Bestellen?

### Webseite
- Job-Seite bauen

### Jenkins
- Zugriff/Rechte/Leute klären
- Benutzer ausmisten

### Vereinsvorstand-ToDos
- Sipgate
    - Passwort ändern
    - Olli einbinden
- DSGVO? (oliver)

### Backup (oliver)
- sollen InfluxDB-Daten ins Backup?

---

### Termine
- 07.06.2018 - Breminale-Orga-Stammtisch
- 08.-09.06 - Vorstraße Sommerfest
- 25.-29.07.2018 - Breminale


## Regelmäßige TOPs

### Aufgaben
- hat jemand Kapazität / möchte jemand helfen?
- ein paar Aufgaben von https://tasks.ffhb.de/ anbieten

### Rechte
- Zustand
- Zufriedenheit
- Änderungen?

### Treffen abschließen
- Info zu Treffen aktualisieren
  - Protokoll aus Pad ins Wiki kopieren
  - neue Wiki-Seite für nächstes Treffen mit Standard-TOPs anlegen
  - [Treffen auf Wiki-Homepage anpassen](Home)
  - Topic im IRC anpassen
- Aufräumen!
  - Müll weg
  - Kabel zurück


## Protokoll
Live Kollaboration:
- Schreiblink: https://hackmd.io/AwDgnA7ATArKC0BGGBjAzPALAUzSeARgYgGzxQAmEFFwiKBEKAhkA===?edit
- Side-by-side: https://hackmd.io/AwDgnA7ATArKC0BGGBjAzPALAUzSeARgYgGzxQAmEFFwiKBEKAhkA===?both
- Leselink: https://hackmd.io/AwDgnA7ATArKC0BGGBjAzPALAUzSeARgYgGzxQAmEFFwiKBEKAhkA===?view

---

### Anwesende
- FrankH*2
- Geno
- JP
- Gesche
- mortzu
- ollibaba
- Jan-Eric
- Louis

### Kabelbinder-Bestellungen
- Die vom letzten Jahr waren doof (sind teilweise gerissen)
    - Vorschlag: breitere kaufen, damit die besser halten
- Olli bestellt wieder
- als Adresse soll nicht der FVFFHB draufstehen, damit das von den Hackerspace-Geldern bezahlt werden kann
- Wiederverwendbare zu kaufen lohnt nicht


### Sticker-Bestellungen
- Kam ne Anfrage für "hier gibts Freifunk/WLAN"-Sticker
- Louis gestaltet welche

### Webseite
- Idee: Auf der Webseite schreiben, was für Aufgabe/Teams es (insgesamt) beim Freifunk gibt
    - SimJoSt wird sich irgendwann drum kümmern
    - andere Leute sind auch eingeladen, was zu bauen

### Jenkins


### Vereinsvorstand-ToDos
- Ergebnis: Oliver wird den Sipgate-Account bei sich einrichten
