# Treffen 07.12.2018

**Termin:** 19:00 Uhr Start und Neulingsbegrüßung, 19:30 Uhr Eröffnung der Tagesordnung  
**Ort:** Hackerspace Bremen e.V. ([Anfahrt](https://www.hackerspace-bremen.de/anfahrt/))

## Tagesordnung
### Neulingsbegrüßung (19:00 – 19:30 Uhr)
- Abfragen:
    - ist jemand neu?
    - hat jemand Fragen?
    - braucht jemand Hilfe?
- Einführung:
    - kurze Vorstellungsrunde
    - Funktionsweise der Freifunk Community
    - wie verschieden können die Beiträge/Funktionen eines Freifunker sein (TOP Aufgaben)
    - Ablauf des Treffens

---

### Alte Firmware löschen Policy (genofire)
* ab wann löschen
  * Datum der Erstellung
  * Datum des Releases
  * nur letzten x Version
  * alles vor x stabil Version + alle Testing vor letzter Stabil
  * ...
* Vorschlag zur Löschung
  * 2016.2.7+bremen1/	2017-09-27 03:31
  * 2017.1.4+bremen2/	2018-01-19 23:15
  * 2017.1.7+bremen2/	2018-05-19 14:30
  * 2018.1.1+bremen*

### Firmwareverlinkung 2018.1.x
Bei der Aktualisierung der Firmwarelisten auf einem Router, werden Listen von /downloads.lede-project.org/releases/17.01-SNAPSHOT/ und http://downloads.bremen.freifunk.net/opkg/modules/gluon-ffhb-2018.1.               3+bremen1/
- Auf welchem Zweig wird die Firmware gebaut?
- Sind die aktuell verwendeten Verlinkungen so richtig?

### Performance (genofire)
- Messungen an sämtlicher Hardware
- Domain (/Hoods) ??
  - Aufteilung in?
    - Umzu, BremenNord, LinksderWeser, RechtsderWeser
    - Das ist doch doof. Nordwest hat knapp 3x so viele Knoten, ist schneller und braucht keine Aufteilung. Da muss es eine andere Lösung geben (Louis)
  - Automatisierbar?
    - Anhand Geokoordinaten (Was mit ohne?)
- Babel (dauert zu lange)

### Social-Networks crossposting (genofire)
* Damit die Präsenz in 'Sozialen Netzwerken' gesteigert wird.
* Vorschlag: irc channel indem jeder Post nochmal verschickt wird, sodass Moderatoren in anderen Socialen Netzen diese CopyPasten können

### 35C3 - Workinggroup (genofire)
* Wollen wir (wer alles?) mal was in Angriff nehmen?
* "größere" Todoliste (Ideen)
  * Gatemon SD-Image (+ autoupdater)
  * Netz einmal durchmessen Speedtest von vorne bis hinten 
      * _mit Beobachtung der VPN-Hardware und BGP-Router_
  * Babel (+ Wireguard)
    * ggf. endlich eine Lösung für IPv4
  * Projektseite Wanted your Roof (Dächerverzeichnis für Richtfunk)

### Bürgerpreis 2018
- Urkunde scannen und oben auf der FFHB Website abbilden.

### cloud.ffhb.de
- es können keine Freigaben erstellt werden, ggf. Rechteproblem?
- wer kann das fixen?

### Cafe Sand
Was ist da überhaupt passiert?
#### Diebstahlschutz und Knotenüberwachung
- welche legalen Sicherungsmasnahmen sind Sinnvoll
- Akkubetriebenes GPS Modul
- Stahlkabelbinder
- Kameramodul
- Emailversand bei Ausfall durch Grafana
- Stacheldraht

#### weiteres Vorgehen
- Hat CS weiterhin Lust, Freifunk zu machen?
- (evtl) nächste Geräte höher hängen, evtl aufs Dach
- oder von innen. Ist zwar Glas dann davor, aber vermutlich eine höhere Schwelle, eine Scheibe einzuschlagen (Louis)
- prinzeigelb(David): Heute abend nicht anwesend, da Weserstadion, daher im Vorfeld hier: Ich habe am Mecklenburger Platz eine Unify installiert, dadurch sind nun eine ubnt Loco M2 und normale M2 frei. Die würde ich für's Café Sand zur Verfügung stellen wollen (unter der Voraussetzung, dass die M2 ins Parzellengebiet feuert). Ansonsten bin ich für's höher hängen (Wenns geht: Dach) und evtl. irgendwelche Alarmseile, die beim durchtrennen durch die Dezibels den Dieb schnell von der Leiter runter holen aus Angst um seine Ohren oder vor dem Entdeckt-Werden. GPS klingt auch gut. Hinters Glas würde ich die nicht hängen, es sind eh schon einige Bäume auf dem Stadtwerder, die die Sicht mitunter versperren.
Ansonsten: Mein Antrag bzgl. Dach-CPE an der Berliner Str. ist nun bei der Hausgemeinschaft, ich hoffe, das klappt. Wenn bei Sternma was gemacht wird, wäre ich gerne dabei (ab 24.12. hab ich bei tasks gesehen ist Zeit), damit es eine weitere möglichst stabile Backup-Strecke gibt in Richtung Stadtwerder.

### Blogpost für Breminale 2018
* Müsste man mal machen?

### Technik

* vpn02 kippt noch ueber Berlin raus - das laeuft bis Ende des Jahres aus.
  * Ist da was passiert?
* cloud umziehen
* vpn-Server allgemein: Was haben wir? Was muss sich ändern?

## Berichte 

### city/data/explosion
* Wer war da?
* Irgendwas interessantes?

### AG Jugend Osterholz

### Förderung
* Jetzt da?

### Mitglieder-Versammlung des Fördervereins
* kurze Zusammenfassung der für das Treffen relevanten Dinge (z.B. neue Ansprechpartner/neuer Vorstand)


### Termine
- wir sollten mal einen Crimpkurs anbieten :)
- Grafana Workshop wär auch cool
- SuppenEngel-Peter: Willst du / wollt ihr nicht kurz am 20.12. zu unserem Obdachlosen-Weihnachtsevent kommen? 

## Regelmäßige TOPs

### Aufgaben
- hat jemand Kapazität / möchte jemand helfen?
- ein paar Aufgaben von https://tasks.ffhb.de/ anbieten

### Rechte
- Zustand
- Zufriedenheit
- Änderungen?

### Treffen abschließen
- Info zu Treffen aktualisieren
  - Protokoll aus Pad ins Wiki kopieren
  - neue Wiki-Seite für nächstes Treffen mit Standard-TOPs anlegen
  - [Treffen auf Wiki-Homepage anpassen](https://wiki.bremen.freifunk.net/Home)
  - Topic im IRC anpassen
- Aufräumen!
  - Müll weg
  - Kabel zurück


## Protokoll
Live Kollaboration:
- Schreiblink: https://hackmd.io/AwDgnA7ATArKC0BGGBjAzPALAUzSeARgYgGzxQAmEFFwiKBEKAhkA===?edit
- Side-by-side: https://hackmd.io/AwDgnA7ATArKC0BGGBjAzPALAUzSeARgYgGzxQAmEFFwiKBEKAhkA===?both
- Leselink: https://hackmd.io/AwDgnA7ATArKC0BGGBjAzPALAUzSeARgYgGzxQAmEFFwiKBEKAhkA===?view

	---

### Anwesende
* Timlukas
* fsh
* FrankH
* genofire
* Jan-Eric
* Yannik
* Ralf

### Neulingsbegrüßung
* keine Neulinge

### Alte Firmware löschen Policy (genofire)
* kaum Firmware-Menschen anwesend
* Vorschlag: aktuelle stable +1
* Vorschlag: keine kaputten testing, aber ansonsten alle testing seit der aktuellen stable

### Firmwareverlinkung 2018.1.x
* Auf welchem Zweig wird die Firmware gebaut?
    * geno prüft das
* Sind die aktuell verwendeten Verlinkungen so richtig?
    * geno prüft das

### Performance (genofire)
* Babel geht mit IPv6
    * v6-only ist inakzeptabel
    * ansonsten gut, also warten
* Hoods
    * Software "hood selector" von Nordwest (wird da auch benutzt)
    * Auswirkungen
        * SSID pro hood
            * sonst möglicherweise keine neue IP und damit kaputte Verbindungen
            * roaming dann aber eingeschränkt
                * Wenn man eine Hood-Grenze überschreitet ist man offline
        * eine Firmware
            * Einstellung für Hood im Config-Mode
                * aka Aufwand
        * keine Kommunikation über Hood-Grenzen
    * Umstellung auf Hoods
        * wie soriert man in die Hoods?
            * Geo-basiert
                * Nicht alle getroffen --> Default-Hood
                * Chaos bei falschen Koordinaten
                    * dank getrennten SSIDs würden die gar nicht mehr meshen, also kein Problem
    * Einteilung aka hoods wäre noch ein offene Frage
    * Grundsatzfrage: "Wollen wir hoods?"
        * Sollten wir noch mal in größerer Runde besprechen
* BGP-Cloud aufbauen?
    * nächstes Mal (oder so) mit anderen Leuten (z.B. jp, mortzu, morpheus) bequatschen
* Messungen an sämtlicher Hardware
    * 35c3

### Interessante Freifunk Karten:
* https://multi.meshviewer.org
* https://www.freifunk-karte.de

### Social-Networks crossposting
* vertagt, wir warten auf lk & SimJoSt

### Bürgerpreis 2018
* Blogpost ist raus
* Wir hätten gerne noch mal ein "Site-Seal" auf der Homepage für ein Jahr um damit anzugeben wir cool wir sind. Oliver scannt bitte, irgendwer (Timlukas könnte) macht ein Site-Seal draus und baut ein. Wenn das dann wirklich noch nach oben auf die Site soll hätten wir gerne noch mal jp's Meinung

### cloud.ffhb.de
* Frank hat ein Problem Links zu teilen, der Rest nicht
* Timlukas kümmert sich

### Cafe Sand
* Was ist da überhaupt passiert?
    * Yannik erzählt
    * Hardware geklaut
    * Details: https://tasks.ffhb.de/T329
    * Anzeige ist raus
* Diebstahlschutz und Knotenüberwachung
    * Ideen-Sammlung:
        * Akkubetriebenes GPS Modul
        * Stahlkabelbinder
        * Kameramodul
        * Emailversand bei Ausfall durch Grafana
        * Stacheldraht
        * Tarnen: Schwarz ansprühen
        * In eine Outdoor Box hängen
        * Alarm-Seile die bei Trennung Krach machen
* weiteres Vorgehen
    * Hat CS weiterhin Lust, Freifunk zu machen?
        * offen, Yannik klärt das
    * (evtl) nächste Geräte höher hängen, evtl aufs Dach
    * oder von innen. Ist zwar Glas dann davor, aber vermutlich eine höhere Schwelle, eine Scheibe einzuschlagen
    * auf Dach/an die Solaranlage
    * Arbeitstreffen zur Besichtigung

### Blogpost für Breminale 2018
* Louis fängt einen Artikel an! Hat er!
* PR ist offen
    * Yannik pusht

### Technik
* vpn02 kippt noch ueber Berlin raus - das laeuft bis Ende des Jahres aus.
    * mortzu wollte das über PLUTEX machen
    * Ist da was passiert?
        * Nein, kommt noch.
* cloud umziehen
    * Noch nicht passiert, scheint auch mit am Server (Festplatten)
    * Macht mal irgendwann irgendwer.
* vpn-Server allgemein: Was haben wir? Was muss sich ändern? (vertagt, keine Servermenschen da)

### city/data/explosion
* Yannik berichtet
* Es ging um die digitale Zukunft der Stadt und wem dann die Infrastruktur dann gehören könnte
* Elektra hat einen guten Vortrag über FF gehalten
* Bier war lecker

### AG Jugend Osterholz
* Timlukas hat mit dem kommuniziert und fährt da im Januar mal hin

### Förderung
* Jetzt da?
    * Vorstand nicht da, vertagt

### Mitglieder-Versammlung des Fördervereins
* neuer Vorstand: mortzu, Oliver, SimJoSt
* Vereinsmitglieder erhalten in Kürze ein Protokoll per Mailingliste

### 35C3 - Workinggroup
* Oliver, Jan-Eric, Genofire, (Timlukas), Yannik, SimJoSt
* "größere" Todoliste (Ideen) 
    * Gatemon SD-Image (+ autoupdater)
        * oder SetUp-Script
    * Netz einmal durchmessen Speedtest von vorne bis hinten
        * mit Beobachtung der VPN-Hardware und BGP-Router
        * http://ls.pwd.io/wp-content/uploads/2013/06/ss2.png
    * Babel (+ Wireguard)
        * ggf. endlich eine Lösung für IPv4
    * Projektseite Wanted your Roof (Dächerverzeichnis für Richtfunk)
* Timlukas merkt an, dass es auf wiki.freifunk.net auch eine Congress Seite gibt in der man auch noch mal gucken kann (nach Aktivitäten (oder auch Aktivitäten vorschlagen))

### Termine
* wir sollten mal einen Crimpkurs anbieten :) --> Arbeitstreffen, Yannik überlegt sich da mal was und schreibt ne Mail
* Grafana Workshop wär auch cool --> Genofire überlegt sich da mal was und schreibt ne Mail
* SuppenEngel-Peter: Willst du / wollt ihr nicht kurz am 20.12.2018 zu unserem Obdachlosen-Weihnachtsevent kommen?
    * Ort: Lloydhof/cityLab-Kantine Ausgang Wegesende (Freitreppe hochkommen)
    * Zeit: so gegen 15 Uhr
