# Treffen 01.02.2019

**Termin:** 19:00 Uhr Start und Neulingsbegrüßung, 19:30 Uhr Eröffnung der Tagesordnung  
**Ort:** Hackerspace Bremen e.V. ([Anfahrt](https://www.hackerspace-bremen.de/anfahrt/))

## Tagesordnung
### Neulingsbegrüßung (19:00 – 19:30 Uhr)
- Abfragen:
    - ist jemand neu?
    - hat jemand Fragen?
    - braucht jemand Hilfe?
- Einführung:
    - kurze Vorstellungsrunde
    - Funktionsweise der Freifunk Community
    - wie verschieden können die Beiträge/Funktionen eines Freifunker sein (TOP Aufgaben)
    - Ablauf des Treffens


---

### Umzug der Cuxhavener Knoten nach Freifunk-Nordwest (oliver)
* "wir (ffnw) haben gerade ein meeting mit den cuxhavenern gehabt, die würden gerne in eine hood bei uns ziehen, somit würde das bremer netz um 200 router erleichtert"

### Wiederbelebung Freifunk Cuxhaven (ralf)
* Auf dem Freifunk Niedersachsen Treffen am 26.01 in OL haben wir uns zusammen gesetzt und beschlossen Freifunk Cuxhaven wieder zu beleben.
* Es gab bereits eine Webseite, Server und Firmware, wurde aber vom Provider, ohne Rückfrage gelöscht.
* Jetzt soll das Ganze für den gesamten Landkreis neu aufgesetzt werden:
    - Server stellt Freifunk Nordheide
    - Konfiguration übernimmt Freifunk Nordwest
    - Firmware bastelt unser Admin in Cuxhaven
    - Dies soll kurzflistig umgesetzt werden und entlastet das Bremer Netz dann um 200 Router
* Mittelfristig soll eine eigene Infrasruktur aufgebaut werden.

### Lager-Dinge (yannik, oliver)
* Joda (beim Treffen nicht da) meldete sich im Chat, eine CPE und 2 8er Patchpanel sollen bei geno verstaut werden.
* ... und diese Geräte sollten auch gleich im Inventory eingetragen/aktualisiert werden, und mit Inventar-Nummern beschriftet werden!

### Babelnetz (genofire)
* Blogpost
* zukünftige Channels
* vpn04 ipv4-exit (villt. nicht bei Plutex)
  * Jools v4 braucht nun keine zwei IPv4-Addressen mehr ...

### Berichte
#### Aids-Hilfe (yannik, Ed)
#### Radstation (fsh)
#### Güterbahnhof/Obdachlose (yannik)
#### Bericht vom Treffen in Osterholz (timlukas)
### Förderbericht (oliver)
- wir müssen noch den Sachbericht für die Förderung fertigstellen
- Louis hat einen sehr guten Link dazu gefunden: https://foerdermittel-wissenswert.de/verwendungsnachweis-und-sachbericht/
- dabei sind noch Fragen aufgekommen, die wir zusammen ganz gut beantworten könnten (z.B. welche Veranstaltungen/Aktionen/Freifunk-Aufbauten haben wir so gemacht? Wen haben wir erreicht? Teilnehmerzahlen?)

### IRC Telegram gateway
- https://github.com/FruitieX/teleirc
- Kann das jemand leicht umsetzen?
- erhöht Usability um Faktor 22!

### Videos!
- Bitte bei Installationen filmen, gerne in Slowmotion
- Für Facebook Titel-Bild

### Termine

## Regelmäßige TOPs

### Aufgaben
- hat jemand Kapazität / möchte jemand helfen?
- ein paar Aufgaben von https://tasks.ffhb.de/ anbieten

### Rechte
- Zustand
- Zufriedenheit
- Änderungen?

### Treffen abschließen
- Info zu Treffen aktualisieren
  - Protokoll aus Pad ins Wiki kopieren
  - neue Wiki-Seite für nächstes Treffen mit Standard-TOPs anlegen
  - [Treffen auf Wiki-Homepage anpassen](https://wiki.bremen.freifunk.net/Home)
  - Topic im IRC anpassen
- Aufräumen!
  - Müll weg
  - Kabel zurück

## Protokoll

### Anwesende
* Louis (Prötököll)
* Yannic
* Ralf
* FrankH
* Martin
* Sascha
* Gesche
* Morzu
* Eike
* fsh
* Geno
* Ed
* oliver


---
### Umzug der Cuxhavener Knoten nach Freifunk-Nordwest (oliver, ralf)
* Freifunk Nordheide bekommt von der Stadt Nordheide Server bezahlt, würde Cuxhaven 2 VMs abgeben, Nordwest würde konfigurieren, der einsame Cuxhavener würde die Firmware bauen
* Bremen soll an Liste von IPV6 Adressen neue Firmware schicken, Ralf macht die Liste von Hand (ca. 120 Knoten)
* Sollen mail an info-liste schreiben


### Lager-Dinge (yannik, oliver)
* Freifunk sachen aus dem Hackerspace sollen bei geno gelagert werden
* olli inventarisiert


### Babelnetz (genofire)
* Babelnetz funktioniert, gluon hat noch bugs
* wird zeitnah einsetzbar sein

https://github.com/FreifunkBremen/bremen.freifunk.net/pull/78/files

### Aids-Hilfe (yannik, Ed)
* David, Yannic, Ed waren da
* ist noch nicht ganz fertig, da wir eine Tür nicht aufbekommen, wird wahrscheinlich nächste Woche fertig gemacht


### Radstation (fsh)
* Yannic, FrankT und fsh waren da
* fsh hat ganz viele tolle bilder dabei
* Möglichkeit, später die ersten paar Gleise des Bahnhofs zu beleuchten
* Vorschlag, in Fuge ein Kabel verlegen und vor die Front eine AC Mesh
* To Do: Nach Steckdose suchen.

### Güterbahnhof/Obdachlose (yannik)
* Wir (yannik) wollen einen Router für die Obdachlosen aufhängen

### Förderbericht (oliver)
* ist in Arbeit

### IRC Telegram gateway (louis)
* irgendwie kam der Punkt nicht gut an.

### Videos! (louis)
* Hm. Naja.

### Bericht vom Treffen in Osterholz (timlukas)
* vertagt.
* 
### Kleingartengebiet
* Durch Martin von Gesche noch mal nachhaken