# Treffen 18.01.2019

**Termin:** 19:00 Uhr Start und Neulingsbegrüßung, 19:30 Uhr Eröffnung der Tagesordnung  
**Ort:** Hackerspace Bremen e.V. ([Anfahrt](https://www.hackerspace-bremen.de/anfahrt/))

## Tagesordnung
### Neulingsbegrüßung (19:00 – 19:30 Uhr)
- Abfragen:
    - ist jemand neu?
    - hat jemand Fragen?
    - braucht jemand Hilfe?
- Einführung:
    - kurze Vorstellungsrunde
    - Funktionsweise der Freifunk Community
    - wie verschieden können die Beiträge/Funktionen eines Freifunker sein (TOP Aufgaben)
    - Ablauf des Treffens


---

### 1. Psaß haben
- http://flash.timi.one

### Sielwallkreuzung / AIDS-Hilfe (David)
- Weiteres Vorgehen / Verbesserung (siehe auch Task https://tasks.ffhb.de/T153) besprechen, Yannik und Ed waren schon tätig :-)

### Kennt eigentlich noch irgendjemand Leute am Osterdeich wohnend? (David)
Es wäre doch schön, wenn dort (unabhängig vom Cafe Sand) Richtung Frühjahr wieder Freifunk verfügbar ist!
- David hat mal Mail geschickt an jemanden, der dort einige kennt - mal abwarten, was passiert

### Bericht vom Treffen in Osterholz (timlukas, pls)

### Künstlerhaus auf der Zielgerade | Radstation (yannik)
- Kurzbericht

### Hemelingen (yannik)

### Güterbahnhof AC MESH Obdachlose (louis)

### Technik
- Policy based routing
- Hoods (bzw. ausserhalb Bremens in eigene Community)
- 11s vs. IBSS
  - Migrationspfad?
- Backup (again)
- "verlorene" Geraete

### PRs auf github besprechen

### Termine

## Regelmäßige TOPs

### Aufgaben
- hat jemand Kapazität / möchte jemand helfen?
- ein paar Aufgaben von https://tasks.ffhb.de/ anbieten

### Rechte
- Zustand
- Zufriedenheit
- Änderungen?

### Treffen abschließen
- Info zu Treffen aktualisieren
  - Protokoll aus Pad ins Wiki kopieren
  - neue Wiki-Seite für nächstes Treffen mit Standard-TOPs anlegen
  - [Treffen auf Wiki-Homepage anpassen](https://wiki.bremen.freifunk.net/Home)
  - Topic im IRC anpassen
- Aufräumen!
  - Müll weg
  - Kabel zurück


## Protokoll
Live Kollaboration:

* Schreiblink: https://hackmd.io/AwDgnA7ATArKC0BGGBjAzPALAUzSeARgYgGzxQAmEFFwiKBEKAhkA===?edit
* Side-by-side: https://hackmd.io/AwDgnA7ATArKC0BGGBjAzPALAUzSeARgYgGzxQAmEFFwiKBEKAhkA===?both
* Leselink: https://hackmd.io/AwDgnA7ATArKC0BGGBjAzPALAUzSeARgYgGzxQAmEFFwiKBEKAhkA===?view


### Anwesende
* Yannik
* mortzu
* Ollibaba
* Gesche
* FrankH
* Markus
* Louis
* FrankT
* David
* ed
* Janeric
* FsH
* Moritz


### Sielwallkreuzung / AIDS-Hilfe (David)
- Weiteres Vorgehen / Verbesserung (siehe auch Task https://tasks.ffhb.de/T153) besprechen, Yannik und Ed waren schon tätig :-)
- David sponsert eine AC-Mesh, ist auch schon bestellt 
- Termin: "ungefähr übernächste Woche", Yannik mailt Ed und David an wegen Termin der Installation.

### Vereins-Geräte für die Obdachlosen am Güterbahnhof? (Louis)
- Es strahlt schon eine CPE in die richtige Richtung (welches Band wird verwendet?)
- laut Louis könnte Strom bereitgestellt werden
- Ed hat grad einige ältere CPEs als "Spende" für den Freifunk mitgebracht; davon kann eine als Gegenstelle vor Ort verwendet werden
- Louis hätte gern 1-2 AC-Mesh aus Vereinsbesitz, da diese Geräte im Moment nicht anders verwendet werden
- wie wird der Diebstahlschutz gemacht?
    - verschiedene Ideen, kann sich die aufbau-truppe überlegen
- Verein leiht eine AC-Mesh aus.
- Yannik fragt Peter, was er von der Idee hält


### Kennt eigentlich noch irgendjemand Leute am Osterdeich wohnend? (David)
Es wäre doch schön, wenn dort (unabhängig vom Cafe Sand) Richtung Frühjahr wieder Freifunk verfügbar ist!
- David hat mal Mail geschickt an jemanden, der dort einige kennt - mal abwarten, was passiert
- Louis: segelverein
- (Ed): "Bremer helfen bremern" bei FB
- Joda: versucht seine Connections zu reaktivieren.

### Bericht vom Treffen in Osterholz-Tenever (timlukas, pls)
- wird auf nächstes mal verschoben

### Künstlerhaus auf der Zielgerade | Radstation (yannik)
- Kurzbericht
- mortzu prueft Postamt5 und Schlachthof bzgl. Richtfunk
- yannik gibt kleinen zwischenstand 

### Hemelingen (yannik)
- vereinsmeeting: yannik hat interesse, frankT auch bisschen.


### Technik (mortzu)
- mortzu berichtet von bunten farben auf status.ffhb.de
- mortzu macht alles kaputt/besser
- Policy based routing soll geändert werden, wenn jemand bock hat -> machen
- Hoods (bzw. ausserhalb Bremens in eigene Community)
    - 2-3 Stimmen sprechen sich gegen hoods aus 
    - zweitcommunty könnte die gruppe zerbrechen, auch nicht soo geil
    - lieber zeit in netz-entwicklung stecken.
    - wäre geil, versuchskaninchen-hood zu haben, evtl für breminale-FW. Auf der anderen Seite muss man da auch vorsichtig sein. 
- 11s vs. IBSS
  - Migrationspfad?
  - Der "ath10k-Fehler" ist eingekreist/gefunden (er existiert auch in älteren FWs)
  - problem: ath10k wird schon viel verwendet, in zukunft eher noch mehr.
  - Lösung: auf 11s wechseln, da tritt der fehler nicht auf.
  - kurze Umfrage: wollen wir den step auf 11s wagen? 
      - alle sagen ja. -> genauere besprechung, was dazu alles gemacht werden muss beim nächsten treffen
- Backup (again)(verschoben)
- "verlorene" Geräte: irgendwer sollte die Geräte raussuchen, die nur per mesh dranhängen, damit diese zuerst das update bekommen. (erstmal gehts nur um ein feeling für ungefähre anzahl der knoten)
    - plan: aus nodes.json schauen, wer in der nachbar-liste kein VPN-server hat, daraus dann gucken, wer nur am WLAN hängt. (geht ja nur um update der WLAN-Geschichte)
        - yannik versucht sich mal an dieser HERKULES-aufgabe.
- olli jammert, dass wir "die leute" nicht erreichen, bei uns ist es auch seeehr einfach, dabei zu sein. 
- idee von mortzu: low traffic mailingliste als "newsletter"
    - man sollte in der firmware dann explizit hinweisen, dass es den newsletter gibt, und man sich eintragen soll
    - checkbox für newsletter-ML! (schreibrechte darauf sollen haben: olli, louis, JP)
    - name der ML: wichtig@bremen.freifunk.net 
        - falsche mails (von knotenbesitzern) an die wichtig-addy sollen autoreply bekommen mit link zur liste-ML
    - gute alternative: absender dieser mails sollte "info@bremen.freifunk.net" werden, damit das besser klingt. (nicht so nach spam)
        - und die Mailingliste hat keine öfentliche Adresse, sondern heisst einfach "Newsletter für wichtige Infos" oder so
    - UND eine 2.checkbox für normale ML. (naaaja, verschiedene meinungen zu der 2.Checkbox)
TODO: auf der flash-anleitungs-seite am ende noch den hinweis auf die webseite/kontaktinfos setzen.

### PRs auf github besprechen (olli)
- Es gibt PRs -> vorschlag: Arbeitstreffen! (siehe unten)

### Termine
- 03. bis 07. Juli 2019 Breminale 
- Dienstag (wetterabhängig): fsh und Yannik sind bei der Radstation am start
- 19.02.2019 ist in Hemelingen geschäftsleute-meeting, da könnten wir uns vorstellen/engagieren.

## Regelmäßige TOPs

### Aufgaben
- hat jemand Kapazität / möchte jemand helfen?
- ein paar Aufgaben von https://tasks.ffhb.de/ anbieten

### Rechte 
- Zustand 
- Zufriedenheit 
- Änderungen? 

### arbeitstreffen startet
- olli verlangt ein kurzes arbeitstreffen, ein paar PRs werden angeguckt. 

### arbeitstreffen endet.

### Treffen abschließen
- Info zu Treffen aktualisieren
  - Protokoll aus Pad ins Wiki kopieren
  - neue Wiki-Seite für nächstes Treffen mit Standard-TOPs anlegen
  - [Treffen auf Wiki-Homepage anpassen](https://wiki.bremen.freifunk.net/Home)
  - Topic im IRC anpassen
- Aufräumen!
  - Müll weg
  - Kabel zurück
