# Treffen 05.06.2015

**Termin:** 05.06.2015 19 Uhr

**Ort:** Hackerspace Bremen e.V. ([Anfahrt](https://www.hackerspace-bremen.de/anfahrt/))

## Tagesordnung

* **Umgang mit Presseanfragen** Spezielles Team die nur Antworten? Jeder der meint antwortet? Freiwillige? [Eike]
* **Kooperation mit Plutex** Status
* **Flyer**
* **Breminale** aktueller Stand, Aufgaben usw. siehe eigenen Hauptpunkt
* **Backbone-Treffen** Weitere schritte
* **Verein** Status
* **Stable Release?**
* **Freifunk Memorandum of Understanding**

## Breminale
* **Wer kann wann** https://dudle.hackerspace-bremen.de/FFHB-Breminale/
* http://wiki.bremen.freifunk.net/Events/Breminale/Termine#termine_zeitplanung-während-des-events
* **Aufbau** Wer? Was? (Wir müssen Kabel verlegen?)
* **Standbesetzung/Stand** Wer Wann? Wie soll der Stand aussehen?
* **Abbau** Wer? Was? Wo Lagern wir das Kabel?
* **Technik** Status? Ideen? Testaufbau?
* **Sonstiges**

## Flashparty

Auf jedem Treffen besteht die Möglichkeit, dass wir Interessierten dabei unterstützen ihre Nodes mit unserer Freifunk-Firmware zu flashen und gleichzeitig offene Fragen zu beantworten.
Protokoll

## Protokoll

* **Umgang mit (Presse)anfragen** Wir haben festgestellt, dass wir die laufenden Anfragen, ins besondere bei denen von größeren Träger und/oder Unternehmen besser dokumentieren müssen, da es hier in der Vergangeheit und auch ganz aktuelle zu Missverständnissen kam. Zum Beispiel doppelte Anfragen/Antworten unserer seite oder die Weitergabe von Halbwissen. Hier zu steht ein [Ticketsystem](http://jel.to/tickets asdasd) bereit. Es sehr wichtig das diese Art und Weise der Bearbeitung auch an neue Leute weitergegeben wird. Spezielle Teams soll es nicht geben. Bestenfalls regelt das immer der/die jeweilige Ansprechpartner*in. Im Bezug auf Presseanfragen wurde vorgeschlagen eigene Pressemitteilungen zu schreiben und somit proaktiv zu handeln.
* **Kooperation mit Plutex** Die Kommunikation mit Plutex soll ausschließlich über Mortzu erfolgen.
*  **Flyer** SimJost hat sich um Grafiken und Inhalte gekümmert und möchte einen kleineren Flyer (nur einmal klappbar) für die Breminale erstellen.
*  **Breminale** Es gab diverse Anmerkungen und Hinweise zum geplanten Aufbau des Netzes. SimJost hat diese entgegengenommen. Sie werden beim nächsten Breminale-Treffen besprochen. Dieses findet vorraussichtlich am Montag, dem 8.6 um 20Uhr im HSHB statt.
*  **Backbone-Treffen** Es gab ein Treffen, auf dem die verwendete Software und Architektur vorgestellt wurde. Weitere Treffen sind erstmal nicht geplant. Nebirosh hat einen Server, welchen er als vpn04 zur Verfügung stellen kann und möchte. Dieser soll/wird von Mortzu administriert (werden). SimJost und *Namen der anderen Person einfügen* kümmern sich parallel um einen weiteren Server. Es gibt das langfristige Ziel, dass sich mehr Personen als Admin betätigen, um die Verantwortung auf mehrere Personen zu verteilen und somit die Abhängigkeit des Netzes von Einzelpersonen zu minimieren.
*  **Verein** Die geänderten Dokumente wurde an das Finanzamt gesendet, es wird auf Rückmeldung gewartet.
*  **Stable Release?** Die aktuelle Version 0.6 ist nun seit 4 Wochen im Einsatz.Bisher wurden keine Beschwerden gemeldet. Sollte dennoch jemandem etwas aufgefallen sein, sollte er/sie sich kruzfristig melden. Ist das nicht der Fall wird das nächste Release als *stable* veröffentlicht.
*  **Freifunk Memorandum of Understanding** Das Lesen [dieser](http://blog.freifunk.net/2015/memorandum-understanding) ist ein kleine Hausaufgabe, damit wir uns beim nächsten Treffen darüber austauschen können.

### Nächstes Treffen (planmäßig)

* [19.06.2015] (http://wiki.bremen.freifunk.net/Treffen/2015_06_19)
