# Treffen 03.05.2019

**Termin:** 19:00 Uhr Start und Neulingsbegrüßung, 19:30 Uhr Eröffnung der Tagesordnung

**Ort:** Hackerspace Bremen e.V. ([Anfahrt](https://www.hackerspace-bremen.de/anfahrt/))

## Tagesordnung
### Neulingsbegrüßung (19:00 – 19:30 Uhr)

- Abfragen:
    - ist jemand neu?
    - hat jemand Fragen?
    - braucht jemand Hilfe?
- Einführung:
    - kurze Vorstellungsrunde
    - Funktionsweise der Freifunk Community
    - wie verschieden können die Beiträge/Funktionen eines Freifunker sein (TOP Aufgaben)
    - Ablauf des Treffens

---

### Anfrage Breminale
* [Boris](https://wiki.bremen.freifunk.net/Treffen/2019_04_05) fragt @info, ob wir wieder dabei sind, haben wir einen Termin fürs Treffen und ist die Liste mit Fragen fertig?
* Mailingliste 30.4.: am Mittwoch, 8. Mai um 19 Uhr ist Treffen mit Boris von der Breminale. Kommt gerne dazu! Ort steht noch nicht fest. Gute Ideen immer her damit (an Louis)
* Fördermittel der [LBS](www.lbs-vorausdenker.de). Ende der Abstimmung war am 23.4. Wir sind bei der Vergabe nicht dabei. Sehr Schade, es waren einfach zu wenig Votings. Also keine Förderkohle für neue Router.
* Andere Förderungen: Anfrage nach Geräten an: (TP-Link, Ubiquity, FF-OL) 
* Treffpunkt festlegen

### Gatemon Updates
* Frage von Frank_H nach einem Autoupdater für die Gatemon´s. 
* Manuelles Updaten ist verwirrend, da keine Rückmeldung ob Update erfolgreich war. Aktueller Branch HEAD ist auf dem neuesten Stand.
root@pi-mon:/opt/gatemon# git pull --rebase  Ausgabe: Im Moment auf keinem Branch. Auf der [Statusseite](https://status.ffhb.de/) zeigt ein Hover auf dem Namen die Version an.

### 5Ghz Mesh
* Frage von Frank_H, kann man in der Map die Unterscheidung zwischen 2,4 und 5 Ghz Mesh besser darstellen?
* https://map.bremen.freifunk.net/#/de/map#!/de/map/b0be7659eb24 hier meshen Archer C7 v5 auf Ghz, meine C7 v2 können das nicht. Was ist hier anders?
* https://github.com/freifunk-gluon/gluon/issues/1584
* siehe auch: [Task_T330](https://tasks.ffhb.de/T330)

### Vorstraße Sommerfest (Louis)
* Wer hat Zeit und Lust?

### Radstation (Yannik, FrankT, FsH)
* Besprechung der letzten Informationen (Tests mit 48V-Injektion, Problematik Fensterdurchführung)
* Festlegung der technischen Umsetzung
* Erstellung Teileliste
* Aufteilung der Bestellungen zw. ADFC und Förderverein FFHB

### Freifunknetz in Bremerhaven Wulsdorf (Jan-Eric)
* Anfrage vom Stadtteilzentrum Wulsdorf über die Info-Liste
* Es gab bereits ein Treffen mit Herrn Clasen
  * Förderungsgelder sind vorhanden, damit sollen das Wulsdorf Center und der Bahnhof in Wulsdorf abgedeckt werden

### Termine
- Sommerfest Vorstraße feat. Spittaler Straße 2019
  - 14. Juni um 17:30 – 16. Juni um 03:00 Uhr
  - Erste Ankündigung auf Facebook.

- Breminale ist vom 3.7. bis 7.7.2019
  - Dudle, wer wann Zeit hat:      https://dudle.hackerspace-bremen.de/FFHB_Breminale_2019/

- [SummerSounds](https://summersounds.de/)
  - 9. + 10. August 2019. Hat da schon jemand Angefragt?

## Regelmäßige TOPs
### Aufgaben

- hat jemand Kapazität / möchte jemand helfen?
- ein paar Aufgaben von https://tasks.ffhb.de/ anbieten

### Rechte

- Zustand
- Zufriedenheit
- Änderungen?

### Treffen abschließen

- Info zu Treffen aktualisieren
  - Protokoll aus Pad ins Wiki kopieren
  - neue Wiki-Seite für nächstes Treffen mit Standard-TOPs anlegen
  - [Treffen auf Wiki-Homepage anpassen](https://wiki.bremen.freifunk.net/Home)
  - Topic im IRC anpassen
- Aufräumen!
  - Müll weg
  - Kabel zurück

## Protokoll

Live Kollaboration:

* Schreiblink: https://hackmd.io/AwDgnA7ATArKC0BGGBjAzPALAUzSeARgYgGzxQAmEFFwiKBEKAhkA===?edit
* Side-by-side: https://hackmd.io/AwDgnA7ATArKC0BGGBjAzPALAUzSeARgYgGzxQAmEFFwiKBEKAhkA===?both
* Leselink: https://hackmd.io/AwDgnA7ATArKC0BGGBjAzPALAUzSeARgYgGzxQAmEFFwiKBEKAhkA===?view

# Freifunk Bremen - Protokoll-Pad
<!--
## Protokoll-Anleitung
- erst ab "### Anwesende" kopieren und ins Wiki übertragen!
Unten anfügen und bestehendes "### Anwesende" überschreiben  
- Termine bitte nicht ins Protokoll, sondern darüber in der Tagesordnung vermerken, sonst ist es doppelt
-->

### Anwesende
* FrankT
* fsh
* Jan-Eric
* Yannik
* waweic
* olli
* FrankH
* Louis
* abdul
* markus

### Anfrage Breminale
* [Boris](https://wiki.bremen.freifunk.net/Treffen/2019_04_05) fragt @info, ob wir wieder dabei sind, haben wir einen Termin fürs Treffen und ist die Liste mit Fragen fertig?
* Mailingliste 30.4.: am Mittwoch, 8. Mai um 19 Uhr ist Treffen mit Boris von der Breminale. Kommt gerne dazu! Ort steht noch nicht fest. Gute Ideen immer her damit (an Louis)
* Fördermittel der [LBS](www.lbs-vorausdenker.de). Ende der Abstimmung war am 23.4. Wir sind bei der Vergabe nicht dabei. Sehr Schade, es waren einfach zu wenig Votings. Also keine Förderkohle für neue Router.
* Andere Förderungen: Anfrage nach Geräten an: (TP-Link, Ubiquity, FF-OL) 
* Treffpunkt festlegen
* * 8. Mai, 19 Uhr, Schlachthof-Kneipe
* C7
    * Im Bestand 30-35 Router
    * Eventboxen: 8
    * Privat-Equipment: 10 oder so
* 9 AC Mesh
* 9 evtl AC Mesh
* mehr Kabel wären praktisch
* weniger Kabelbinder!
* wirklich weniger Kabelbinder.
* Fragen:
    * Router unter die Decke der Zelte bekommen
    * FFHB-Plane am Bauzaun aufhängen?
* Fazit: TP-LINK wieder fragen (macht Louis)
* Ubiquiti anfragen für Medienkonverter
    * bei der Gelegeheit auch andere interessante Geräte von Ubiquiti mal ausprobieren
* Stecker von Elektrikern leihen

#### Vorschläge fürs Vereins-Budget
* Breminale:
    * Medienkonverter, Kabel, Mehrfachsteckdosen...
    * Router (die danach auch woanders verbaut werden können)
* Fahrradstation: 2 Router
* müssen defekte Server-Festplatten ersetzt werden?
    * FrankH weist darauf hin, dass er noch einige SAS-Platten übrig hat
* Sternma-Ausbau

### Gatemon Updates
* Frage von Frank_H nach einem Autoupdater für die Gatemon´s. 
* Manuelles Updaten ist verwirrend, da keine Rückmeldung ob Update erfolgreich war. Aktueller Branch HEAD ist auf dem neuesten Stand.
root@pi-mon:/opt/gatemon# git pull --rebase  Ausgabe: Im Moment auf keinem Branch. Auf der [Statusseite](https://status.ffhb.de/) zeigt ein Hover auf dem Namen die Version an.
* evtl. Cronjob (für automatisches Update) ins Wiki schreiben

### 5Ghz Mesh
* Frage von Frank_H, kann man in der Map die Unterscheidung zwischen 2,4 und 5 Ghz Mesh besser darstellen?
* https://map.bremen.freifunk.net/#/de/map#!/de/map/b0be7659eb24 hier meshen Archer C7 v5 auf Ghz, meine C7 v2 können das nicht. Was ist hier anders?
* https://github.com/freifunk-gluon/gluon/issues/1584
* siehe auch: [Task_T330](https://tasks.ffhb.de/T330)
* olli: es hat sich am treiber nix geändert, insofern können wir das nicht so gut erklären, wieso bei der corveystrasse das mesh gut geht. 
* Man müsste unter Umständen eventuell vielleicht mal gucken, ob unter den C7 bei 5GHz Mesh Daten ausgetauscht werden. Es soll wohl ein Mesh-Problem behoben worden sein
* Meshviewer: Wifi-Mesh bei 5 und 2,4 GHz besser kennzeichnen, wäre cool :)

### Neue Testing-Version
* -> Entscheidung: 2018.2.1+bremen1 als Testing signieren

### Vorstraße Sommerfest (Louis)
* Wer hat Zeit und Lust?
    * Louis wär dabei, will das aber nicht alleine machen
* die Event-Boxen stehen übrigens bei FrankH
* Vorschlag: AC Mesh verwenden (statt OBOs)
    * Frage: wieviel MBit schaffen die AC Mesh über die VPN-Verbindung?
    * Yannic testet VPN Durchsatz

### Offline-SSID
* Vorschlag: Offline-Knoten sollten eine spezielle Offline-SSID ausstrahlen (_ohne_ Knoten-ID im Namen) - damit könnte man immer noch eine Internet-lose lokale Mesh-Wolke aufbauen, wo sich die Leute halt alle mit der Offline-SSID verbinden würden

### Freifunknetz in Bremerhaven Wulsdorf (Jan-Eric)
* Anfrage vom Stadtteilzentrum Wulsdorf über die Info-Liste
* Es gab bereits ein Treffen mit Herrn Clasen
  * Förderungsgelder sind vorhanden, damit sollen das Wulsdorf Center und der Bahnhof in Wulsdorf abgedeckt werden

**Fazit**: im prinzip gut, wir sollten peinlich genau druaf achten, eine ausgezeichnete kommunikation zu leisten (hier gibts nix umsonst, wir beantworten gerne fragen, haben aber keine techniker, die das machen. )
Der Gute Herr soll mal eingeladen werden, um uns kennen zu lernen, idealerweise hat er 1-2 Freiwillige dabei, die bereit sind, sich in Freifunk einzuarbeiten.



### Radstation (Yannik, FrankT, FsH)
* Besprechung der letzten Informationen (Tests mit 48V-Injektion, Problematik Fensterdurchführung)
* Festlegung der technischen Umsetzung
* Erstellung Teileliste
* Aufteilung der Bestellungen zw. ADFC und Förderverein FFHB

**Fazit**: FVFFHB soll den archer und ein outdoor Gerät beisteuern, eigentlich war Nanobeam geplant, aber 
es gibt da eine bestellproblematik, daher lieber so rum. 

FrankT hat schon eine gehwegplatte mit rohr, um ein gerät auf dem dach schick aufzustellen. 

weiteres Vorgehen: 
- fsh macht liste klar
- yannik schaut drüber
- OK vom FVFFHB und ADFC
- Bestellung
- Aufbau-meeting.

### Termine
- Sommerfest Vorstraße feat. Spittaler Straße 2019
  - 14. Juni um 17:30 – 16. Juni um 03:00 Uhr
  - Erste Ankündigung auf Facebook.

- Breminale ist vom 3.7. bis 7.7.2019
  - Dudle, wer wann Zeit hat:      https://dudle.hackerspace-bremen.de/FFHB_Breminale_2019/

- [SummerSounds](https://summersounds.de/)
  - 9. + 10. August 2019. Hat da schon jemand Angefragt?

## Regelmäßige TOPs
### Aufgaben

- hat jemand Kapazität / möchte jemand helfen?
- ein paar Aufgaben von https://tasks.ffhb.de/ anbieten

### Rechte

- Zustand
- Zufriedenheit
- Änderungen?