# Treffen 21.09.2018

**Termin:** 19:00 Uhr Start und Neulingsbegrüßung, 19:30 Uhr Eröffnung der Tagesordnung  
**Ort:** Hackerspace Bremen e.V. ([Anfahrt](https://www.hackerspace-bremen.de/anfahrt/))

## Tagesordnung
### Neulingsbegrüßung (19:00 – 19:30 Uhr)
- Abfragen:
    - ist jemand neu?
    - hat jemand Fragen?
    - braucht jemand Hilfe?
- Einführung:
    - kurze Vorstellungsrunde
    - Funktionsweise der Freifunk Community
    - wie verschieden können die Beiträge/Funktionen eines Freifunker sein (TOP Aufgaben)
    - Ablauf des Treffens

### TOPs

### Router-Konfiguration in Ritterhude (Louis) (verschoben vom vorletzten Treffen)
Zwei Anfragen,
- Ob Konfiguration richtig ist
- Dass es langsam sei (Ist das so korrekt, wie es in der Mail auf der liste@ beschrieben wurde?)

### Firmware (Frank_H).

2018.1.1+bremen1 als neue Testing?

- Frank_H: hatte einige Probleme mit der 2018.1.1
  - Archer C7v2 kein 5Ghz Mesh, kein ibss0 vorhanden
    WBS510v1 kein 5Ghz Mesh
  - Ubiquiti ER-X WAN Port für diesen Chipsatz in eine Biblothek anscheinend fest auf 100Mb, der ER-X hat 5*1Gb Ports. Lokale Änderung über swconfig/ethtool nicht möglich, da eth0.2 nicht konfigurierbar.
    (update: Port nach Reset jetzt 1G)
  - X86 Image nur über ssh ansprechbar. Installierte Dienste können nicht angesprochen werden. Hier: Irc-Bouncer ZNC & Icecast & deren Webdienste.
  - Rückfall auf 2017.1.8 bei den Archer C7v2, WBS510 nur über Original-FW.  Original-Image über Bootloader und TFT installierbar. Anleitung im Wiki.
  - X86 Futro Rückfall auf 2017.1.8 schrottet HDD, Image nicht per USB installierbar, da HDD Read Only, USB wird nicht gemounted. Externer Kartenleser erforderlich um Image aufzuspielen.
    (Update: Image per Kartenleser problemlos, Installation im Konfigmode ohne setzbares PW. Neuer Eintrag DNS Server. zusätzlich oder anstatt?)

    Ticket Erstellen? um Fehler zu Sammeln? und Testing verschieben? Ich bin dafür, eine Info per Liste zu versenden, das die Testing Einschränkungen/ Probleme verursachen kann.

### Firewallregeln in 2018 erweitern (Frank_H).
- config include
	- option path '/etc/firewall.user'
	 
Zusatzregeln, wenn kein Zugriff auf Dienste.	
Frage: ist das ein Wunsch oder eine Feststellung? ^Y


### Cafe Sand:
* Kurzbericht
* weiteres vorgehen planen.

### Künstlerhaus
* kurzbericht 
* weiteres vorgehen: 
  * Samstag 14h, Arbeitseinsatz mit der AG (Mail ist raus).
  * mittelfristige zukunft, kabelverlegung, (weiter-)Ausbau mit weiteren Richtfunkantennen etc

### meeting in Gröpelingen (SPD, "flächendeckendes WLAN", etc)
* kurzbericht

### Mail: FF im Schnoor (oliver)

### Förderung: Mittelanforderungs-Antrag


### Termine
- 26.-28.10.2018  - Freifunktag 2018 in Aachen (digitalHUB in der DIGITAL CHURCH)


## Regelmäßige TOPs

### Aufgaben
- hat jemand Kapazität / möchte jemand helfen?
- ein paar Aufgaben von https://tasks.ffhb.de/ anbieten

### Rechte
- Zustand
- Zufriedenheit
- Änderungen?

### Treffen abschließen
- Info zu Treffen aktualisieren
  - Protokoll aus Pad ins Wiki kopieren
  - neue Wiki-Seite für nächstes Treffen mit Standard-TOPs anlegen
  - [Treffen auf Wiki-Homepage anpassen](Home)
  - Topic im IRC anpassen
- Aufräumen!
  - Müll weg
  - Kabel zurück


## Protokoll
Live Kollaboration:
- Schreiblink: https://hackmd.io/AwDgnA7ATArKC0BGGBjAzPALAUzSeARgYgGzxQAmEFFwiKBEKAhkA===?edit
- Side-by-side: https://hackmd.io/AwDgnA7ATArKC0BGGBjAzPALAUzSeARgYgGzxQAmEFFwiKBEKAhkA===?both
- Leselink: https://hackmd.io/AwDgnA7ATArKC0BGGBjAzPALAUzSeARgYgGzxQAmEFFwiKBEKAhkA===?view

---

# Freifunk Bremen - Protokoll-Pad

<!--
## Protokoll-Anleitung
- erst ab "### Anwesende" kopieren und ins Wiki übertragen!
Unten anfügen und bestehendes "### Anwesende" überschreiben  
- Termine bitte nicht ins Protokoll, sondern darüber in der Tagesordnung vermerken, sonst ist es doppelt
-->

### Anwesende
- Oliver (Protokoll)
- FrankH
- Louis
- Jan-Eric
- Yannik
- fsh
- Gesche

### Neulingsbegrüßung (19:00 – 19:30 Uhr)
* keine Neulinge

### Router-Konfiguration in Ritterhude (Louis) (verschoben vom vorletzten Treffen)
* Problem: zu geringer Durchsatz
* Louis schickte Tipps per Mail (VPN nur auf einem Offloader aufbauen; Wifi-Mesh abschalten) und fragte Kuchenbaecker


### Firmware (Frank_H)
* FrankH berichtet neue Infos zu seinen FW-Tests
* bzgl. 5GHz-Problem auf AC7v2: Blogpost schreiben und auf das Problem hinweisen, und dann 2018.1.1+bremen1 als Testing freigeben


### Firewallregeln in 2018 erweitern (Frank_H).
* s.o. (Thema Firmware)

### Cafe Sand
* Yannik berichtet nochmal
* TODO: Flaschenhals finden - warum ist Freifunk am Café Sand nicht so schnell wie erwartet?
* TODO: sind die CPEs aus Vereinsbesitz, die dort verbaut, im GLPI eingetragen?


### Künstlerhaus
* es gibt jetzt eine Mailingliste und einen Arbeitskreis hierfür
* morgen (Sa.) werden um 14:00h CPEs dort aufgestellt


### meeting in Gröpelingen (SPD, "flächendeckendes WLAN", etc)
* es waren wohl Freifunker bei dem Treffen in Gröpelingen (die aber heut nicht da sind)


### Mail: FF im Schnoor (oliver)
* Louis hat eine Mail zurückgeschickt mit Bitte um Teilnahme an einem Freifunk-Treffen

### Förderung: Mittelanforderungs-Antrag
* Neues aus der Vorstandsecke: Alle Vorständler sind recht eingespannt. "Dreamteam voll in action."
* der Mittelanforderungs-Antrag wird demnächst abgeschickt; kurze Rundfrage gemacht, ob noch Beträge offen sind -> nö
* There will be a Mitgliederversammlung, once uppon a time.

### TP-LINK-Leih-Geräte
* 40 Geräte haben wir gekauft, 40 schicken wir zurück


### Termine
* 2018-09-22 14:00h: am Güterbahnhof CPEs aufbauen
