# Treffen 03.06.2016

**Termin:** Freitag, 03.06.2016, 19 Uhr Start, 19:30 Uhr Eröffnung der Tagesordnung  
**Ort:** Hackerspace Bremen e.V. ([Anfahrt](https://www.hackerspace-bremen.de/anfahrt/))

## Tagesordnung

### Teamveränderung
* nochmaliger Hinweis vom letzten Treffen

### Vereinsgründung
* Probleme vom letzten Mal besprechen

### Spendenverwendung
* insgesamt 1.000 € beim Hackerspace
* davon 600 € vom Literatur-Kontor
* für Breminale gedacht

### Firmware
* Erfahrungen?

### Wiki-Suchmaschinen-Indizierung
- Wiki wird nicht indiziert
- Repo auf Github wird indiziert
- Problem: Qualität der Wiki-Texte
- warten bis besser wird oder jetzt freigeben?

### Routeraufkleber
- Auf Twitter hatte jemand nachgefragt: https://twitter.com/Fmdgrstk/status/738367647608406017
- so sehen die aus: https://pbs.twimg.com/media/Cj5i5jFUUAAidTB.jpg
- etwa 1ct/Stk.
- Wer hat Interesse? Wollt ihr ein paar mehr bestellen?
- Rückmeldung bitte an fluxx im IRC.

### Treffen abschließen
* Aufräumen!
  * Müll weg
  * Kabel zurück
* Info zu Treffen aktualisieren
  * [Treffen auf Wiki-Homepage anpassen](Home)
  * Topic im IRC anpassen


## Protokoll
Live Kollaboration, bitte direkt in Markdown schreben
* Schreiblink: https://pads.hackerspace-bremen.de/p/ffhb-protokoll
* Leselink: https://pads.hackerspace-bremen.de/p/r.0214fd03992bbff47284f4598ae44776

### Anwesende:
  * SimJoSt - Protokollant
  * Timlukas - Protokollant
  * Yannik - Protokollant
  * Claus
  * corny
  * Felix (Schwankhalle)
  * Frank
  * Jan-Eric
  * mortzu
  * Gesche
  * Oliver
  * JP

### Teamveränderung
* Wiederholung zum Thema Ausschluss einer Person (siehe Blog)
* E-Mail von Alexander K. auf der Liste wurde besprochen

### Vereinsgründung

* Simon berichtet über Vereinsgründing (Wiederholung vom letzten Mal; keine Gemeinnützigkeit etc.)
* Einige offene Fragen, die geklärt werden müssen (Haftung/Machtfrage)
* Machtfrage  
* wenn der Verein die macht über die finanziellen Mittel (Spenden), stellt das eine Macht-Problematik da?
* kann man die Entscheidungsmacht auf die Freifunk Treffen übertragen?
* Wenn irgendwas passiert sind u.U. Mitglieder haftbar (z.B. bei Personenschaden)
* Soll mit Anwalt geklärt werden, aber noch keinen Termin
* Mitglieder nicht mehr anonym, wie vorher im losen Freifunk Kollektiv
* Kein Verein? Ist das eine Option?
* Probleme und Verwaltungsaufwand wären weg
* Keine Annahme von Spenden etc. (Es müssten weiterhin alle Dinge privat gezahlt werden.)
* Irgendwer müsste sich kümmern (Simon hilft, hat aber viel zu tun.)

### Spendenverwendung
* ebenfalls Wiederholung vom letzten Mal
* Verwendung nur für Zweckbetrieb im Sinne der Satzung des Hackerspaces  
* Werkzeug
* Kabel
* Promotionmaterial
* leider keine Geräte / Router / Knoten

* Deadline vom Hackerspace  
* bis zum 30.09.2016 900 € davon ausgeben
* sonst:  
* alle Spenden, zu welchen die Spender bekannt sind, werden zurücküberwiesen
* Restbetrag an Freie Netze e.V.
* es werden keine weiteren Spenden angenommen

* Geld gedacht für Breminale

### Firmware
* Erfahrungen mit 2016er Firmware?
* Sieht alles gut aus
* Aktuell 2016.1.4+bremen2
* Demnächst soll 2016.1.5+bremen1 stable werden; ist aktuell im Testing

### Wiki-Suchmaschinen-Indizierung
* Soll Wiki googlebar sein?
* Eigentlich schon
* ABER Datenschutz (Protokolle mit Nicknames/Namen)
* Protokoll mit robots.txt sperren, Rest öffentlich
* Qualität des Texte?
* Entwürfe sperren? Ja.
* Bei Github alles sperren, weil richtiges Wiki ist richtig und Github ist technisch

### Routeraufkleber
* Interesse ist da
* Bei 1 Cent pro Stück hätten wir gerne 1.000 Stück

### Punkt die nicht auf der Liste stehen

### Stadtteilfest in Walle (SO)

* Anwesend sein wollen: Simon Yannik Claus Gesche Jan-Eric Timlukas
* Wir bekommen einen Pavillon 
* Wichtige Zeit: 11-18h
* Wir haben ein Banner und ein Display und Strom 
* Aufbau.-typ ist schon morgens um 8 beim Aufbau, wir sollten den höflicherweise nicht alleine stehen lassen.
* Thomas (uA) werden ab und zu bei uns vorbeischauen
* Simon bringt noch ein paar CPEs mit.
* Wir dürfen dort Router verkaufen.
* Stand vermutlich Nähe der Knoten "hartbackboard" und "RSITService" (Benachichtigung am Sonntag ca. um 8:00 Uhr per Threema von Simon)

### Breminale(13-17.7.) 

* Kein Bauwagen als Stand
* Stand entweder am Fahenmast oder an der Toilette
* "großen Schlachtplan" von letztem Jahr als Vorlage nehmen
* Treffen innerhalb der nächsten 2 Wochen, Simon macht Doodle
* Aufbau ein Tag vor der Breminale (Dienstag) und am Mittwoch bis Eröffnung am Nachmittag
* Abbau am Sonntag und Montag
* Was für einen Stand? Bauwagen, Gartenhütte? Woher? Muss sicher sein (Lager).
* T-Shirts? Am Besten Standard Freifunk T-Shirts (die Grünen oder Blauen von den Berlinern)
* Breminale Anwesenheit Dudle (Bitte ausfüllen): https://dudle.hackerspace-bremen.de/FFHB-Breminale-Anwesenheit/
* "Wer mit dem Dudle überfordert ist, wird mit der Breminale auch überfordert sein."
* Brainstorming: Was brauchen wir?
  * Hardware: Server, Switsche, Strom, für Wasserseite
  * Promotion: Shirts, Flyer, Banner
  * Messe Hostessen
  * Stand/ Lager/ Bauwagen
  * Anbindung: Glasfaser
  * Outdoor-Gehäuse --> extra Mini-Stromkästen
  * Firmware
  * Bier
  * Kabel